臺灣桃園地方法院刑事判決　　　　　　　100年度訴字第702號
公　訴　人　臺灣桃園地方法院檢察署檢察官
被　　　告　王景星
　　　　　　蔡志評
　　　　　　林月鳳
　　　　　　羅錦樹
　　　　　　楊炘榮
上列被告因偽造文書等案件，經檢察官提起公訴（99年度偵字第
27486 號）及移送併案審理（100 年度偵字第17106 號），嗣於
本院審理程序進行中，被告先就被訴事實為有罪之陳述，經本院
告以簡式審判程序之旨，並聽取當事人之意見後，裁定進行簡式
審判程序，並判決如下：
    主  文
王景星共同攜帶兇器、毀壞門扇、於夜間侵入住宅竊盜，累犯，
處有期徒刑捌月；又共同犯如附表二所示之罪，各處如附表二所
示之刑，應執行有期徒刑壹年柒月，附表二編號1 、3 至13所示
之署押均沒收。
蔡志評共同攜帶兇器、毀壞門扇、於夜間侵入住宅竊盜，處有期
徒刑陸月，如易科罰金，以新臺幣壹仟元折算壹日；又共同犯如
附表二所示之罪，各處如附表二所示之刑。應執行有期徒刑壹年
參月，如易科罰金，以新臺幣壹仟元折算壹日，附表二編號1 、
3至13 所示之署押均沒收。
林月鳳共同犯如附表二所示之罪，各處如附表二所示之刑，應執
行有期徒刑壹年，如易科罰金，以新臺幣壹仟元折算壹日，附表
二編號1 、3 至13所示之署押均沒收。
羅錦樹共同犯如附表二所示之罪，各處如附表二所示之刑，應執
行有期徒刑拾月，如易科罰金，以新臺幣壹仟元折算壹日，附表
二編號1 、3 至13所示之署押均沒收。
楊炘榮共同犯如附表二所示之罪，各處如附表二所示之刑，應執
行有期徒刑伍月，如易科罰金，以新臺幣壹仟元折算壹日，附表
二編號1 、3 至13所示之署押均沒收。
    事  實
一、王景星前因竊盜案件，經臺灣板橋地方法院以94年度易字第
    808 號刑事判決處有期徒刑8 月確定；嗣因竊盜、違反毒品
    危害防制條例等案件，分經臺灣高等法院、臺灣臺北地方法
    院及臺灣板橋地方法院以95年度上訴字第1772號、94年度訴
    字第1029號及95年度訴字第926 號刑事判決各處有期徒刑10
    月、8 月、6 月、8 月、3 月確定，嗣經減刑為有期徒刑5
    月、4 月、3 月、4 月、1 月15日，定其應執行之刑為有期
    徒刑1 年確定；再因竊盜案件，經臺灣雲林地方法院以96年
    度虎簡字第94號刑事判決處有期徒刑5 月，並減刑為有期徒
    刑2 月15日確定，上開各罪接續執行，而於民國96年12月5
    日執行完畢。林月鳳前因違反毒品危害防制條例、竊盜、偽
    造文書等案件，分經臺灣板橋地方法院以96年度訴字第1167
    號、96年度簡字第5060號刑事判決各處有期徒刑1 年2 月、
    2 月、4 月確定，嗣經減刑為有期徒刑7 月、1 月、2 月，
    並定其應執行之刑為有期徒刑9 月，而於98年3 月24日執行
    完畢。詎均仍不知悔改，而為下列行為：
(一)王景星及蔡志評共同基於意圖為自己不法所有之犯意聯絡，
    於99年2 月16日晚間7 時許至10時許之夜間（起訴書僅略載
    晚間7 時許，應予補充更正），攜帶客觀上足供兇器使用之
    螺絲起子1 把，撬開桃園縣楊梅市（改制前為桃園縣楊梅鎮
    ○○○路2 段94巷5 號10樓林國仁住處之鐵門鎖頭而侵入之
    ，並竊取林國仁所有如附表一所示之物及其妻林黃嬿所有之
    中國信託商業銀行股份有限公司（下稱中國信託公司）核發
    卡號0000000000000000號、0000000000000000號、00000000
    00000000號之3 張信用卡等物得逞。
(二)王景星及蔡志評嗣與羅錦樹、林月鳳、楊炘榮共同基於意圖
    為自己不法所有之犯意聯絡，由王景星、蔡志評提供上揭竊
    得卡號0000000000000000號之信用卡，推由林月鳳佯為林黃
    嬿本人，分別於附表二編號1 至2 所示之時間，提供該信用
    卡之相關資料予附表二編號1 至2 所示特約商店之員工，以
    此方式施用詐術，致使陷於錯誤，而交付附表二編號1 至2
    所載金額之商品予林月鳳。其中，附表二編號1 部分，王景
    星等5 人並同時基於行使偽造私文書之犯意聯絡，推由林月
    鳳於富邦媒體科技股份有限公司（下稱富邦公司）於99年2
    月17日指派不知情之物流公司員工余佳閔送交商品時，於物
    流公司配送收執聯上偽簽「黃嬿」之署押1 枚，偽以表示即
    為林黃嬿本人，並將偽造完成之收執聯持以行使而交予余佳
    閔，致使陷於錯誤，而將上揭商品交予林月鳳，足生損害於
    林黃嬿、富邦公司及物流公司。
(三)王景星等5 人共同基於意圖為自己不法所有及行使偽造私文
    書之犯意聯絡，持上揭3 張竊得之信用卡，分別於附表二編
    號3 至14所示時間，分別或共同前往附表二編號3 至14所示
    特約商店，推由羅錦樹、楊炘榮、林月鳳冒用林黃嬿之名義
    刷卡消費，分別在信用卡簽帳單上偽簽如附表二編號3 至13
    所示「黃嬿」或「黃炎」或林黃嬿之英文簽名等署押各1 枚
    及附表二編號14所示林黃嬿英文簽名之署押2 枚，偽以表示
    自己即係信用卡合法持卡人，而後將偽造完成之簽帳單持以
    行使並交予商店員工，致使附表二編號3 至13所示商店之員
    工陷於錯誤，交付如附表二編號3 至13所載金額之商品予林
    月鳳等人，至附表二編號14部分，則因2 次簽署之署押字體
    ，均與信用卡背面所載林黃嬿英文簽名差距過大，致為附表
    二編號14所示商店之員工發覺有異，乃未提供附表二編號14
    所載金額之商品以致未遂，均足生損害於林黃嬿、中國信託
    公司及各特約商店。王景星等5 人另共同基於意圖為自己不
    法所有之犯意聯絡，持上開竊得卡號0000000000000000號之
    信用卡，分別在附表二編號15所示之時間，前往附表二編號
    15所示特約商店，推由羅錦樹冒用林黃嬿之名進行盜刷，但
    因刷卡金額頗高而經附表二編號15所示之特約商店之員工與
    發卡銀行即中國信託公司進行照會，核對信用卡持卡人資料
    後發覺有異，乃未提出信用卡簽帳單供予簽名，亦未交付附
    表二編號15所載金額之商品以致未遂。嗣因林國仁發現家中
    遭竊而報警處理，始為警循線查悉上情。
二、案經中國信託公司訴由新北市（改制前為臺北縣）政府警察
    局移送臺灣桃園地方法院檢察署檢察官偵查起訴及臺北市政
    府警察局內湖分局報告臺灣士林地方法院檢察署呈請臺灣高
    等法院檢察署檢察長令轉臺灣彰化地方法院檢察署以迄臺灣
    板橋地方法院檢察署，而由臺灣板橋地方法院檢察署檢察官
    移送併案審理。
    理  由
一、上揭犯罪事實，業據被告王景星、蔡志評、羅錦樹、楊炘榮
    及林月鳳供認不諱（見本院審訴字卷第122 頁背面，本院訴
    字卷第143 頁背面至144 頁），核與證人即被害人林國仁、
    中國信託公司員工洪明瑞、富邦公司員工洪曉萍及物流公司
    員工余佳閔證述大致相符（見臺灣桃園地方法院檢察署99年
    度偵字第27486 號卷，下稱桃園地檢署偵查卷，該卷（一）
    第41至44頁、第45至46頁，該卷（二）第83頁；臺灣士林地
    方法院檢察署99年度偵字第10546 號卷，下稱士林地檢署偵
    查卷，該卷第18至20頁、第82至83頁；臺灣彰化地方法院檢
    察署99年度偵字第9732號卷第41頁至第43頁；臺灣板橋地方
    法院檢察署100 年度他字第2392號卷第30至31頁），且被告
    王景星等人盜刷信用卡之具體情形，亦據證人即中國信託公
    司員工何宣鋐於本院結證稱：編號1 至2 部分（按指起訴書
    附表二編號1 至2 部分，以下證述內容所提及之編號，按均
    係指起訴書附表二所屬標號）是電視盜刷的案件，不用實際
    刷信用卡，所以沒有偽簽簽帳單之情形，只需被告提供持卡
    人之持卡資料為足。至編號3 至15都是實際刷卡購物之行為
    ；其中，編號9 部分（即本判決附表二編號14部分）被告有
    偽簽簽帳單，但遭退貨，編號12部分（即本判決附表二編號
    15部分）有過卡但沒有產生帳單等語屬實（見本院訴字卷第
    145 頁背面），此外，並有竊案暨盜刷信用卡之現場監視錄
    影畫面翻拍照片數張、信用卡簽帳單影本11張、中國信託公
    司信用卡冒刷受害明細、臺灣桃園地方法院檢察署公務電話
    紀錄表1 份、林國仁出具部分失竊物品購買證明文書、富邦
    公司訂購資料、物流公司配送收執聯影本1 份、本院刑事案
    件電話紀錄查詢表3 份及扣案衛星導航機1 臺（桃園地檢署
    偵查卷（一）第52至64頁、第91至96頁、第105 頁，該卷（
    二）第84至105 頁；士林地檢署偵查卷第29頁、第32頁；本
    院訴字卷第171 至173 頁），足認被告王景星等人於本院審
    理中出於任意性之自白核與事實相符，而得作為判斷之依據
    。從而，本件事證明確，被告王景星等人犯行已堪認定，應
    予依法論科。
二、被告王景星、蔡志評於犯罪事實一（一）行為後，刑法第32
    1 條第1 項業於100 年1 月26日修正公布，於100 年1 月28
    日生效施行。按行為後法律有變更者，適用行為時之法律，
    但行為後之法律有利於行為人者，適用最有利於行為人之法
    律，刑法第2 條第1 項定有明文。修正前之刑法第321 條第
    1 項，原規定：「犯竊盜罪而有左列情形之一者，處六月以
    上、五年以下有期徒刑：一、於夜間侵入住宅或有人居住之
    建築物、船艦或隱匿其內而犯之者。.. .... 六、在車站或
    埠頭而犯之者。」；而修正後刑法第321 條第1 項則規定：
    「犯竊盜罪而有下列情形之一者，處六月以上、五年以下有
    期徒刑，得併科新臺幣十萬元以下罰金：一、侵入住宅或有
    人居住之建築物、船艦或隱匿其內而犯之者。.. .... 六、
    在車站、埠頭、航空站或其他供水、陸、空公眾運輸之舟、
    車、航空機內而犯之者。」，比較修正前後之規定，修正後
    該條項於第1 款刪除「於夜間」之文字，於第6 款增加「在
    航空站或其他供水、陸、空公眾運輸之舟、車、航空機內」
    之文字，擴大加重竊盜罪之適用範圍，使部分修正前原應適
    用普通竊盜罪論罪科刑之情形，於修正後改論以加重竊盜罪
    論罪科刑（但第3 款並無修正），並增加得併科罰金10萬元
    之規定，比較修正前後之規定，以修正前之規定對被告較有
    利，是應依刑法第2 條第1 項前段規定，適用行為時之法律
    即修正前刑法第321 條第1 項，合先敘明。
三、論罪科刑
(一)犯罪事實一(一) 部分
    按攜帶兇器竊盜罪，係以行為人攜帶兇器竊盜為其加重條件
    ，此所謂兇器，其種類並無限制，凡客觀上足對人之生命、
    身體、安全構成威脅，具有危險性之兇器均屬之，且祇須行
    竊時攜帶此種具有危險性之兇器為已足，並不以攜帶之初有
    行兇之意圖為必要，最高法院79年臺上字第5253號判例要旨
    可資參照；而查本件被告王景星、蔡志評等2 人於行竊時攜
    帶之螺絲起子1 把，用以撬開林國仁住處鐵門鎖頭，堪認該
    螺絲起子質地堅硬，在客觀上應具有危險性，持以行竊，足
    以對人之身體、生命、安全構成威脅，應屬兇器無訛，其2
    人於夜間侵入林國仁之住宅行竊，是核被告王景星、蔡志評
    2 人就此部分所為，均係犯修正前刑法第321 條第1 項第1
    款、第2 款、第3 款之加重竊盜罪，起訴書認其等就此係犯
    刑法第321 條第1 項第1 款之加重竊盜罪嫌，除未就新、舊
    法為比較適用外，並漏引上揭論罪法條，均有未洽，惟被告
    王景星等2 人攜帶兇器毀壞門扇之行為，與業經起訴夜間侵
    入住宅竊盜部分，具單純一罪關係（最高法院69年度臺上字
    第3945號判例意旨參照），自為起訴效力所及，本院自應併
    予審理，且經本院對被告2 人為權利告知（見本院訴字卷第
    146 頁），已無礙其等防禦權之行使，爰增補上揭論罪法條
    ，附此敘明。被告王景星等2 人就上揭犯行，具有犯意聯絡
    及行為分擔，應論以共同正犯。
(二)犯罪事實一(二)、（三）部分
    核被告王景星等5 人就附表二編號2 所為，均係犯刑法第33
    9 條第1 項之詐欺取財罪，就附表二編號1 、3 至13部分所
    為，均係犯刑法第339 條第1 項之詐欺取財罪及第216 條、
    第210 條之行使偽造私文書罪，而就附表二編號14部分所為
    ，係犯刑法第339 條第3 項、第1 項之詐欺取財未遂罪及第
    216 條、第210 條之行使偽造私文書罪，另就附表二編號15
    部分所為，係犯刑法第339 條第3 項、第1 項之詐欺取財未
    遂罪。被告王景星等5 人就上揭犯行，均具有犯意聯絡及行
    為分擔，均應論以共同正犯。又其等偽造附表二編號1 、3
    至14所示「黃嬿」或「黃炎」或林黃嬿之英文簽名等署押之
    行為，均係偽造私文書之部分行為，而偽造私文書後，復持
    之行使，該偽造之低度行為，均應為行使之高度行為所吸收
    ，故均不另論罪。再其等就附表二編號1 、3 至14部分，均
    以一行為同時觸犯行使偽造私文書罪及詐欺取財罪或詐欺取
    財未遂罪，故均係想像競合犯，應從一重論以行使偽造私文
    書罪處斷。至併辦詐欺取財部分，核屬附表二編號1 所示之
    犯行，屬業經起訴之事實，至併辦行使偽造私文書部分則與
    上開詐欺取財犯行具有想像競合之裁判上一罪關係，而為起
    訴效力所及，本院自均應予以審理。
(三)被告王景星等人所犯如前述各罪，犯意各別，行為互殊，均
    應予分論併罰。公訴意旨雖認被告王景星等5 人先後15次盜
    刷信用卡之行為，為接續犯之實質上一罪關係，惟查，其等
    所為如附表二所示歷次盜刷信用卡之犯行，被害商家有異，
    而侵害數法益，犯罪時間、地點亦屬有別，依社會健全通念
    ，應認係各別起意之數罪，公訴意旨認係接續犯，並非妥適
    ，附此敘明。又被告王景星、林月鳳有如事實欄所載之論罪
    科刑及執行紀錄，有臺灣高等法院被告前案紀錄表1 份附卷
    可按（見本院訴字卷第24至28頁背面、第58頁背面至59頁）
    ，其2 人於受有期徒刑執行完畢後，5 年內故意再犯本件有
    期徒刑以上之罪，均為累犯，均應依刑法第47條第1 項規定
    就所犯之罪加重其刑。再被告等5 人著手於附表二編號15之
    詐欺取財之犯行，嗣未能得逞，其行為僅止於未遂階段，爰
    依刑法第25條第2 項規定按既遂犯之刑減輕之。就被告王景
    星、林月鳳前揭刑之加、減，應依刑法第71條第1 項規定先
    加後減之。
(三)爰審酌被告王景星等人均正值青壯，竟不思以正當工作謀求
    生計，其中被告王景星、蔡志評2 人更竊取他人大量財物，
    嗣被告王景星等5 人持被告蔡志評、王景星竊得之信用卡，
    用以盜刷，其犯罪之動機、目的、手段均殊非可取，所為更
    有害金融秩序及交易安全，顧其等犯後尚知坦承犯行，態度
    良好，另被告楊炘榮尚知提出部分盜刷信用卡所取得之物品
    即衛星導航機1 臺供執法單位返還被害人，顯有悔意，且其
    除本件犯行外，5 年內未有其他犯罪科刑及執行紀錄，素行
    尚可等一切情狀，乃就其等所犯各罪，分別量處如主文所示
    之刑，並定其應執行刑，兼諭知易科罰金之折算標準（除被
    告王景星外），以資儆懲。又附表二編號1 所示之物流公司
    配送收執聯上「黃嬿」之署押1 枚、編號3 至13所示之信用
    卡簽帳單上「黃嬿」或「黃炎」或林黃嬿之英文簽名等署押
    各1 枚，均為偽造之署押，均應依刑法第219 條規定宣告沒
    收。至附表二編號14所示信用卡簽帳單上林黃嬿之英文簽名
    之署押2 枚，雖屬偽造之署押，然業已滅失，此經附表二編
    號14所示商店即訊昇通信企業有限公司之員工陳述明確，並
    經本院製有電話紀錄1 紙可稽（見本院訴字卷第171 頁），
    自無從宣告沒收。另扣案衛星導航機1 臺，屬被害人所有之
    物，應予發還被害人，未扣案之螺絲起子1 把，雖係供被告
    蔡志評、王景星為犯罪事實欄一（一）之犯行所用之物，且
    屬共同被告蔡志評所有，然業已滅失，此據被告蔡志評自陳
    明確（見本院訴字卷第143 頁、第146 頁），爰均不另為沒
    收之諭知，允宜敘明。
據上論斷，應依刑事訴訟法第273 條之1 第1 項、第299 條第1
項前段，修正前刑法第321 條第1 項第1 款、第2 款、第3 款，
刑法第2 條第1 項前段、第28條、第216 條、第210 條、第339
條第1 項、第3 項、第25條第2 項、第55條前段、第47條第1 項
、第51條第5 款、第41條第1 項前段、第8 項、第219 條，刑法
施行法第1 條之1 第1 項、第2 項前段，判決如主文。
本案經檢察官劉哲嘉到庭執行職務。
中    華    民    國   100    年    12    月    22    日
                  刑事第九庭  法  官  廖建傑
以上正本證明與原本無異。
如不服本判決應於收受判決後10日內向本院提出上訴書狀，並應
敘述具體理由。其未敘述上訴理由者，應於上訴期間屆滿後20日
內向本院補提理由書( 均須按他造當事人之人數附繕本) 「切勿
逕送上級法院」。
                              書記官  黃惠鈴
中    華    民    國   100    年    12    月    23    日
附錄：本案論罪科刑法條全文
修正前中華民國刑法第321條
（加重竊盜罪）
犯竊盜罪而有左列情形之一者，處6 月以上、5 年以下有期徒刑
：
一、於夜間侵入住宅或有人居住之建築物、船艦或隱匿其內而犯
    之者。
二、毀越門扇、牆垣或其他安全設備而犯之者。
三、攜帶兇器而犯之者。
四、結夥三人以上而犯之者。
五、乘火災、水災或其他災害之際而犯之者。
六、在車站或埠頭而犯之者。
前項之未遂犯罰之。
中華民國刑法第210條
（偽造變造私文書罪）
偽造、變造私文書，足以生損害於公眾或他人者，處 5 年以下
有期徒刑。
中華民國刑法第216條
（行使偽造變造或登載不實之文書罪）
行使第 210 條至第 215 條之文書者，依偽造、變造文書或登載
不實事項或使登載不實事項之規定處斷。
中華民國刑法第339條
（普通詐欺罪）
意圖為自己或第三人不法之所有，以詐術使人將本人或第三人之
物交付者，處 5 年以下有期徒刑、拘役或科或併科 1 千元以下
罰金。
以前項方法得財產上不法之利益或使第三人得之者，亦同。
前二項之未遂犯罰之。
附表一：
┌────┬────────────────────────┐
│ 被害人 │                  遭竊物品                      │
├────┼────────────────────────┤
│ 林國仁 │新臺幣12萬元、美金1,300 元、日幣2 萬元、40型液晶│
│        │電視1 臺（起訴書略載為電視1 臺，應予補充更正）、│
│        │數位相機2 臺、電腦主機1 臺、紅酒11瓶、戒指10只、│
│        │項鍊10條、耳環10對、鑽石別針5 個、鑽石珍珠手鍊5 │
│        │條、玉鐲1 個、珍珠扣環1 個、黑藍色珍珠1 顆（起訴│
│        │書略載為珍珠1 顆，應予補充更正）、藍寶石墜子2 個│
│        │、手錶3 只及「皮包」15個。                      │
├────┼────────────────────────┤
│ 林黃嬿 │中國信託公司核發之卡號0000000000000000號、552049│
│        │0000000000號、0000000000000000號之信用卡3 張。  │
└────┴────────────────────────┘
附表二：
備註：起訴書附表二編號9 、12，分別改置本附表編號14、15
┌──┬──────┬──────────┬─────┬────────┬────┬──────────┐
│編號│盜刷時間    │特約商店及盜刷之信用│盜刷金額  │應沒收署押之名稱│偽造署押│主文                │
│    │            │卡卡號              │（新臺幣）│及數量（除編號1 │所在文書│                    │
│    │            │                    │          │外，餘均簽署於信│影本之卷│                    │
│    │            │                    │          │用卡簽帳單）    │頁      │                    │
├──┼──────┼──────────┼─────┼────────┼────┼──────────┤
│ 1  │99年2月17日 │富邦公司            │1,980元   │物流公司配送收執│士林地檢│王景星共同行使偽造私│
│    │凌晨4時18分 │（0000000000000000）│          │聯上偽簽「黃嬿」│署偵查卷│文書，足以生損害於他│
│    │許          │                    │          │1枚             │第32頁  │人，累犯，處有期徒刑│
│    │            │                    │          │                │        │肆月，物流公司配送收│
│    │            │                    │          │                │        │執聯上偽簽之「黃嬿」│
│    │            │                    │          │                │        │署押壹枚沒收。      │
│    │            │                    │          │                │        │林月鳳共同行使偽造私│
│    │            │                    │          │                │        │文書，足以生損害於他│
│    │            │                    │          │                │        │人，累犯，處有期徒刑│
│    │            │                    │          │                │        │肆月，如易科罰金，以│
│    │            │                    │          │                │        │新臺幣壹仟元折算壹日│
│    │            │                    │          │                │        │，物流公司配送收執聯│
│    │            │                    │          │                │        │上偽簽之「黃嬿」署押│
│    │            │                    │          │                │        │壹枚沒收。          │
│    │            │                    │          │                │        │蔡志評、羅錦樹共同行│
│    │            │                    │          │                │        │使偽造私文書，足以生│
│    │            │                    │          │                │        │損害於他人，各處有期│
│    │            │                    │          │                │        │徒刑參月，如易科罰金│
│    │            │                    │          │                │        │，以新臺幣壹仟元折算│
│    │            │                    │          │                │        │壹日，物流公司配送收│
│    │            │                    │          │                │        │執聯上偽簽之「黃嬿」│
│    │            │                    │          │                │        │署押壹枚沒收。      │
│    │            │                    │          │                │        │楊炘榮共同行使偽造私│
│    │            │                    │          │                │        │文書，足以生損害於他│
│    │            │                    │          │                │        │人，處有期徒刑貳月，│
│    │            │                    │          │                │        │如易科罰金，以新臺幣│
│    │            │                    │          │                │        │壹仟元折算壹日，物流│
│    │            │                    │          │                │        │公司配送收執聯上偽簽│
│    │            │                    │          │                │        │之「黃嬿」署押壹枚沒│
│    │            │                    │          │                │        │收。                │
├──┼──────┼──────────┼─────┼────────┼────┼──────────┤
│ 2  │99年2月17日 │東森得易購股份有限公│3 萬1,900 │（免簽名）      │        │王景星共同意圖為自己│
│    │凌晨4時45分 │司                  │元        │                │        │不法之所有，以詐術使│
│    │許          │（0000000000000000）│          │                │        │人將本人之物交付，累│
│    │            │                    │          │                │        │犯，處有期徒刑肆月。│
│    │            │                    │          │                │        │林月鳳共同意圖為自己│
│    │            │                    │          │                │        │不法之所有，以詐術使│
│    │            │                    │          │                │        │人將本人之物交付，累│
│    │            │                    │          │                │        │犯，處有期徒刑肆月，│
│    │            │                    │          │                │        │如易科罰金，以新臺幣│
│    │            │                    │          │                │        │壹仟元折算壹日。    │
│    │            │                    │          │                │        │蔡志評、羅錦樹共同意│
│    │            │                    │          │                │        │圖為自己不法之所有，│
│    │            │                    │          │                │        │以詐術使人將本人之物│
│    │            │                    │          │                │        │交付，各處有期徒刑參│
│    │            │                    │          │                │        │月，如易科罰金，以新│
│    │            │                    │          │                │        │臺幣壹仟元折算壹日。│
│    │            │                    │          │                │        │楊炘榮共同意圖為自己│
│    │            │                    │          │                │        │不法之所有，以詐術使│
│    │            │                    │          │                │        │人將本人之物交付，處│
│    │            │                    │          │                │        │有期徒刑貳月，如易科│
│    │            │                    │          │                │        │罰金，以新臺幣壹仟元│
│    │            │                    │          │                │        │折算壹日。          │
├──┼──────┼──────────┼─────┼────────┼────┼──────────┤
│ 3  │99年2月17日 │大潤發流通事業股份有│3,990元   │偽簽「黃嬿」1枚 │桃園地檢│王景星共同行使偽造私│
│    │上午10時35分│限公司中和店        │          │                │署偵查卷│文書，足以生損害於他│
│    │許（起訴書誤│（0000000000000000）│          │                │（一）第│人，累犯，處有期徒刑│
│    │載為10時33分│                    │          │                │94頁    │肆月，信用卡簽帳單上│
│    │許）        │                    │          │                │        │偽簽之「黃嬿」署押壹│
│    │            │                    │          │                │        │枚沒收。            │
│    │            │                    │          │                │        │林月鳳共同行使偽造私│
│    │            │                    │          │                │        │文書，足以生損害於他│
│    │            │                    │          │                │        │人，累犯，處有期徒刑│
│    │            │                    │          │                │        │肆月，如易科罰金，以│
│    │            │                    │          │                │        │新臺幣壹仟元折算壹日│
│    │            │                    │          │                │        │，信用卡簽帳單上偽簽│
│    │            │                    │          │                │        │之「黃嬿」署押壹枚沒│
│    │            │                    │          │                │        │收。                │
│    │            │                    │          │                │        │蔡志評、羅錦樹共同行│
│    │            │                    │          │                │        │使偽造私文書，足以生│
│    │            │                    │          │                │        │損害於他人，各處有期│
│    │            │                    │          │                │        │徒刑參月，如易科罰金│
│    │            │                    │          │                │        │，以新臺幣壹仟元折算│
│    │            │                    │          │                │        │壹日，信用卡簽帳單上│
│    │            │                    │          │                │        │偽簽之「黃嬿」署押壹│
│    │            │                    │          │                │        │枚沒收。            │
│    │            │                    │          │                │        │楊炘榮共同行使偽造私│
│    │            │                    │          │                │        │文書，足以生損害於他│
│    │            │                    │          │                │        │人，處有期徒刑貳月，│
│    │            │                    │          │                │        │如易科罰金，以新臺幣│
│    │            │                    │          │                │        │壹仟元折算壹日，信用│
│    │            │                    │          │                │        │卡簽帳單上偽簽之「黃│
│    │            │                    │          │                │        │嬿」署押壹枚沒收。  │
├──┼──────┼──────────┼─────┼────────┼────┼──────────┤
│ 4  │99年2月17日 │大潤發流通事業股份有│4,700元   │偽簽「黃嬿」1枚 │桃園地檢│王景星共同行使偽造私│
│    │上午10時43分│限公司中和店        │          │                │署偵查卷│文書，足以生損害於他│
│    │許（起訴書誤│（0000000000000000）│          │                │（一）第│人，累犯，處有期徒刑│
│    │載為10時40分│                    │          │                │95頁背面│肆月，信用卡簽帳單上│
│    │許）        │                    │          │                │        │偽簽之「黃嬿」署押壹│
│    │            │                    │          │                │        │枚沒收。            │
│    │            │                    │          │                │        │林月鳳共同行使偽造私│
│    │            │                    │          │                │        │文書，足以生損害於他│
│    │            │                    │          │                │        │人，累犯，處有期徒刑│
│    │            │                    │          │                │        │肆月，如易科罰金，以│
│    │            │                    │          │                │        │新臺幣壹仟元折算壹日│
│    │            │                    │          │                │        │，信用卡簽帳單上偽簽│
│    │            │                    │          │                │        │之「黃嬿」署押壹枚沒│
│    │            │                    │          │                │        │收。                │
│    │            │                    │          │                │        │蔡志評、羅錦樹共同行│
│    │            │                    │          │                │        │使偽造私文書，足以生│
│    │            │                    │          │                │        │損害於他人，各處有期│
│    │            │                    │          │                │        │徒刑參月，如易科罰金│
│    │            │                    │          │                │        │，以新臺幣壹仟元折算│
│    │            │                    │          │                │        │壹日，信用卡簽帳單上│
│    │            │                    │          │                │        │偽簽之「黃嬿」署押壹│
│    │            │                    │          │                │        │枚沒收。            │
│    │            │                    │          │                │        │楊炘榮共同行使偽造私│
│    │            │                    │          │                │        │文書，足以生損害於他│
│    │            │                    │          │                │        │人，處有期徒刑貳月，│
│    │            │                    │          │                │        │如易科罰金，以新臺幣│
│    │            │                    │          │                │        │壹仟元折算壹日，信用│
│    │            │                    │          │                │        │卡簽帳單上偽簽之「黃│
│    │            │                    │          │                │        │嬿」署押壹枚沒收。  │
├──┼──────┼──────────┼─────┼────────┼────┼──────────┤
│ 5  │99年2 月17日│家福股份有限公司中和│4,190元   │偽簽林黃嬿之英文│桃園地檢│王景星共同行使偽造私│
│    │上午11時4 分│店                  │          │簽名1 枚        │署偵查卷│文書，足以生損害於他│
│    │許（起訴書誤│（0000000000000000）│          │                │（一）第│人，累犯，處有期徒刑│
│    │載為11時2 分│                    │          │                │95頁    │肆月，信用卡簽帳單上│
│    │許）        │                    │          │                │        │偽簽之林黃嬿之英文簽│
│    │            │                    │          │                │        │名壹枚沒收。        │
│    │            │                    │          │                │        │林月鳳共同行使偽造私│
│    │            │                    │          │                │        │文書，足以生損害於他│
│    │            │                    │          │                │        │人，累犯，處有期徒刑│
│    │            │                    │          │                │        │肆月，如易科罰金，以│
│    │            │                    │          │                │        │新臺幣壹仟元折算壹日│
│    │            │                    │          │                │        │，信用卡簽帳單上偽簽│
│    │            │                    │          │                │        │之林黃嬿之英文簽名壹│
│    │            │                    │          │                │        │枚沒收。            │
│    │            │                    │          │                │        │蔡志評、羅錦樹共同行│
│    │            │                    │          │                │        │使偽造私文書，足以生│
│    │            │                    │          │                │        │損害於他人，各處有期│
│    │            │                    │          │                │        │徒刑參月，如易科罰金│
│    │            │                    │          │                │        │，以新臺幣壹仟元折算│
│    │            │                    │          │                │        │壹日，信用卡簽帳單上│
│    │            │                    │          │                │        │偽簽之林黃嬿之英文簽│
│    │            │                    │          │                │        │名壹枚沒收。        │
│    │            │                    │          │                │        │楊炘榮共同行使偽造私│
│    │            │                    │          │                │        │文書，足以生損害於他│
│    │            │                    │          │                │        │人，處有期徒刑貳月，│
│    │            │                    │          │                │        │如易科罰金，以新臺幣│
│    │            │                    │          │                │        │壹仟元折算壹日，信用│
│    │            │                    │          │                │        │卡簽帳單上偽簽之林黃│
│    │            │                    │          │                │        │嬿之英文簽名壹枚沒收│
│    │            │                    │          │                │        │。                  │
├──┼──────┼──────────┼─────┼────────┼────┼──────────┤
│ 6  │99年2 月17日│家福股份有限公司中和│3,297元   │偽簽林黃嬿之英文│桃園地檢│王景星共同行使偽造私│
│    │上午11時19分│店                  │          │簽名1枚         │署偵查卷│文書，足以生損害於他│
│    │許（起訴書誤│（0000000000000000）│          │                │（一）第│人，累犯，處有期徒刑│
│    │載為11時17分│                    │          │                │93頁背面│肆月，信用卡簽帳單上│
│    │許）        │                    │          │                │        │偽簽之林黃嬿之英文簽│
│    │            │                    │          │                │        │名壹枚沒收。        │
│    │            │                    │          │                │        │林月鳳共同行使偽造私│
│    │            │                    │          │                │        │文書，足以生損害於他│
│    │            │                    │          │                │        │人，累犯，處有期徒刑│
│    │            │                    │          │                │        │肆月，如易科罰金，以│
│    │            │                    │          │                │        │新臺幣壹仟元折算壹日│
│    │            │                    │          │                │        │，信用卡簽帳單上偽簽│
│    │            │                    │          │                │        │之林黃嬿之英文簽名壹│
│    │            │                    │          │                │        │枚沒收。            │
│    │            │                    │          │                │        │蔡志評、羅錦樹共同行│
│    │            │                    │          │                │        │使偽造私文書，足以生│
│    │            │                    │          │                │        │損害於他人，各處有期│
│    │            │                    │          │                │        │徒刑參月，如易科罰金│
│    │            │                    │          │                │        │，以新臺幣壹仟元折算│
│    │            │                    │          │                │        │壹日，信用卡簽帳單上│
│    │            │                    │          │                │        │偽簽之林黃嬿之英文簽│
│    │            │                    │          │                │        │名壹枚沒收。        │
│    │            │                    │          │                │        │楊炘榮共同行使偽造私│
│    │            │                    │          │                │        │文書，足以生損害於他│
│    │            │                    │          │                │        │人，處有期徒刑貳月，│
│    │            │                    │          │                │        │如易科罰金，以新臺幣│
│    │            │                    │          │                │        │壹仟元折算壹日，信用│
│    │            │                    │          │                │        │卡簽帳單上偽簽林黃嬿│
│    │            │                    │          │                │        │之英文簽名壹枚沒收。│
├──┼──────┼──────────┼─────┼────────┼────┼──────────┤
│ 7  │99年2 月17日│家福股份有限公司板橋│7,170 元  │ 偽簽「黃嬿」1枚│桃園地檢│王景星共同行使偽造私│
│    │上午11時54分│店                  │          │                │署偵查卷│文書，足以生損害於他│
│    │許（起訴書誤│（0000000000000000）│          │                │（一）第│人，累犯，處有期徒刑│
│    │載為11時52分│                    │          │                │96頁    │肆月，信用卡簽帳單上│
│    │許）        │                    │          │                │        │偽簽之「黃嬿」署押壹│
│    │            │                    │          │                │        │枚沒收。            │
│    │            │                    │          │                │        │林月鳳共同行使偽造私│
│    │            │                    │          │                │        │文書，足以生損害於他│
│    │            │                    │          │                │        │人，累犯，處有期徒刑│
│    │            │                    │          │                │        │肆月，如易科罰金，以│
│    │            │                    │          │                │        │新臺幣壹仟元折算壹日│
│    │            │                    │          │                │        │，信用卡簽帳單上偽簽│
│    │            │                    │          │                │        │之「黃嬿」署押壹枚沒│
│    │            │                    │          │                │        │收。                │
│    │            │                    │          │                │        │蔡志評、羅錦樹共同行│
│    │            │                    │          │                │        │使偽造私文書，足以生│
│    │            │                    │          │                │        │損害於他人，各處有期│
│    │            │                    │          │                │        │徒刑參月，如易科罰金│
│    │            │                    │          │                │        │，以新臺幣壹仟元折算│
│    │            │                    │          │                │        │壹日，信用卡簽帳單上│
│    │            │                    │          │                │        │偽簽之「黃嬿」署押壹│
│    │            │                    │          │                │        │枚沒收。            │
│    │            │                    │          │                │        │楊炘榮共同行使偽造私│
│    │            │                    │          │                │        │文書，足以生損害於他│
│    │            │                    │          │                │        │人，處有期徒刑貳月，│
│    │            │                    │          │                │        │如易科罰金，以新臺幣│
│    │            │                    │          │                │        │壹仟元折算壹日，信用│
│    │            │                    │          │                │        │卡簽帳單上偽簽之「黃│
│    │            │                    │          │                │        │嬿」署押壹枚沒收。  │
├──┼──────┼──────────┼─────┼────────┼────┼──────────┤
│ 8  │99年2月17日 │家福股份有限公司板橋│2萬900元  │偽簽林黃嬿之英文│桃園地檢│王景星共同行使偽造私│
│    │中午12時10分│店                  │          │簽名1枚         │署偵查卷│文書，足以生損害於他│
│    │許          │（0000000000000000）│          │                │（一）第│人，累犯，處有期徒刑│
│    │            │                    │          │                │92頁    │肆月，信用卡簽帳單上│
│    │            │                    │          │                │        │偽簽之林黃嬿之英文簽│
│    │            │                    │          │                │        │名壹枚沒收。        │
│    │            │                    │          │                │        │林月鳳共同行使偽造私│
│    │            │                    │          │                │        │文書，足以生損害於他│
│    │            │                    │          │                │        │人，累犯，處有期徒刑│
│    │            │                    │          │                │        │肆月，如易科罰金，以│
│    │            │                    │          │                │        │新臺幣壹仟元折算壹日│
│    │            │                    │          │                │        │，信用卡簽帳單上偽簽│
│    │            │                    │          │                │        │之林黃嬿之英文簽名壹│
│    │            │                    │          │                │        │枚沒收。            │
│    │            │                    │          │                │        │蔡志評、羅錦樹共同行│
│    │            │                    │          │                │        │使偽造私文書，足以生│
│    │            │                    │          │                │        │損害於他人，各處有期│
│    │            │                    │          │                │        │徒刑參月，如易科罰金│
│    │            │                    │          │                │        │，以新臺幣壹仟元折算│
│    │            │                    │          │                │        │壹日，信用卡簽帳單上│
│    │            │                    │          │                │        │偽簽之林黃嬿之英文簽│
│    │            │                    │          │                │        │名壹枚沒收。        │
│    │            │                    │          │                │        │楊炘榮共同行使偽造私│
│    │            │                    │          │                │        │文書，足以生損害於他│
│    │            │                    │          │                │        │人，處有期徒刑貳月，│
│    │            │                    │          │                │        │如易科罰金，以新臺幣│
│    │            │                    │          │                │        │壹仟元折算壹日，信用│
│    │            │                    │          │                │        │卡簽帳單上偽簽林黃嬿│
│    │            │                    │          │                │        │之英文簽名壹枚沒收。│
├──┼──────┼──────────┼─────┼────────┼────┼──────────┤
│ 9  │99年2月17日 │聯強國際集團- 樂鴻通│836元     │偽簽「黃炎」1枚 │桃園地檢│王景星共同行使偽造私│
│    │下午3時30分 │訊                  │          │                │署偵查卷│文書，足以生損害於他│
│    │許          │（0000000000000000）│          │                │（一）第│人，累犯，處有期徒刑│
│    │            │                    │          │                │91頁    │肆月，信用卡簽帳單上│
│    │            │                    │          │                │        │偽簽之「黃炎」署押壹│
│    │            │                    │          │                │        │枚沒收。            │
│    │            │                    │          │                │        │林月鳳共同行使偽造私│
│    │            │                    │          │                │        │文書，足以生損害於他│
│    │            │                    │          │                │        │人，累犯，處有期徒刑│
│    │            │                    │          │                │        │肆月，如易科罰金，以│
│    │            │                    │          │                │        │新臺幣壹仟元折算壹日│
│    │            │                    │          │                │        │，信用卡簽帳單上偽簽│
│    │            │                    │          │                │        │之「黃炎」署押壹枚沒│
│    │            │                    │          │                │        │收。                │
│    │            │                    │          │                │        │蔡志評、羅錦樹共同行│
│    │            │                    │          │                │        │使偽造私文書，足以生│
│    │            │                    │          │                │        │損害於他人，各處有期│
│    │            │                    │          │                │        │徒刑參月，如易科罰金│
│    │            │                    │          │                │        │，以新臺幣壹仟元折算│
│    │            │                    │          │                │        │壹日，信用卡簽帳單上│
│    │            │                    │          │                │        │偽簽之「黃炎」署押壹│
│    │            │                    │          │                │        │枚沒收。            │
│    │            │                    │          │                │        │楊炘榮共同行使偽造私│
│    │            │                    │          │                │        │文書，足以生損害於他│
│    │            │                    │          │                │        │人，處有期徒刑貳月，│
│    │            │                    │          │                │        │如易科罰金，以新臺幣│
│    │            │                    │          │                │        │壹仟元折算壹日，信用│
│    │            │                    │          │                │        │卡簽帳單上偽簽之「黃│
│    │            │                    │          │                │        │炎」署押壹枚沒收。  │
├──┼──────┼──────────┼─────┼────────┼────┼──────────┤
│ 10 │99年2月17日 │全國電子股份有限公司│5,888元   │偽簽「黃炎」1枚 │桃園地檢│王景星共同行使偽造私│
│    │下午3時47分 │（0000000000000000）│          │                │署偵查卷│文書，足以生損害於他│
│    │許          │                    │          │                │（一）第│人，累犯，處有期徒刑│
│    │            │                    │          │                │91頁背面│肆月，信用卡簽帳單上│
│    │            │                    │          │                │        │偽簽之「黃炎」署押壹│
│    │            │                    │          │                │        │枚沒收。            │
│    │            │                    │          │                │        │林月鳳共同行使偽造私│
│    │            │                    │          │                │        │文書，足以生損害於他│
│    │            │                    │          │                │        │人，累犯，處有期徒刑│
│    │            │                    │          │                │        │肆月，如易科罰金，以│
│    │            │                    │          │                │        │新臺幣壹仟元折算壹日│
│    │            │                    │          │                │        │，信用卡簽帳單上偽簽│
│    │            │                    │          │                │        │之「黃炎」署押壹枚沒│
│    │            │                    │          │                │        │收。                │
│    │            │                    │          │                │        │蔡志評、羅錦樹共同行│
│    │            │                    │          │                │        │使偽造私文書，足以生│
│    │            │                    │          │                │        │損害於他人，各處有期│
│    │            │                    │          │                │        │徒刑參月，如易科罰金│
│    │            │                    │          │                │        │，以新臺幣壹仟元折算│
│    │            │                    │          │                │        │壹日，信用卡簽帳單上│
│    │            │                    │          │                │        │偽簽之「黃炎」署押壹│
│    │            │                    │          │                │        │枚沒收。            │
│    │            │                    │          │                │        │楊炘榮共同行使偽造私│
│    │            │                    │          │                │        │文書，足以生損害於他│
│    │            │                    │          │                │        │人，處有期徒刑貳月，│
│    │            │                    │          │                │        │如易科罰金，以新臺幣│
│    │            │                    │          │                │        │壹仟元折算壹日，信用│
│    │            │                    │          │                │        │卡簽帳單上偽簽之「黃│
│    │            │                    │          │                │        │炎」署押壹枚沒收。  │
├──┼──────┼──────────┼─────┼────────┼────┼──────────┤
│ 11 │99年2月17日 │大潤發流通事業股份有│2萬4,652元│偽簽林黃嬿之英文│桃園地檢│王景星共同行使偽造私│
│    │下午5時25分 │限公司景平店        │          │簽名1枚         │署偵查卷│文書，足以生損害於他│
│    │許          │（0000000000000000）│          │                │（一）第│人，累犯，處有期徒刑│
│    │            │                    │          │                │94頁背面│肆月，信用卡簽帳單上│
│    │            │                    │          │                │        │偽簽之林黃嬿之英文簽│
│    │            │                    │          │                │        │名壹枚沒收。        │
│    │            │                    │          │                │        │林月鳳共同行使偽造私│
│    │            │                    │          │                │        │文書，足以生損害於他│
│    │            │                    │          │                │        │人，累犯，處有期徒刑│
│    │            │                    │          │                │        │肆月，如易科罰金，以│
│    │            │                    │          │                │        │新臺幣壹仟元折算壹日│
│    │            │                    │          │                │        │，信用卡簽帳單上偽簽│
│    │            │                    │          │                │        │之林黃嬿之英文簽名壹│
│    │            │                    │          │                │        │枚沒收。            │
│    │            │                    │          │                │        │蔡志評、羅錦樹共同行│
│    │            │                    │          │                │        │使偽造私文書，足以生│
│    │            │                    │          │                │        │害於他人，各處有期徒│
│    │            │                    │          │                │        │刑參月，如易科罰金，│
│    │            │                    │          │                │        │以新臺幣壹仟元折算壹│
│    │            │                    │          │                │        │日，信用卡簽帳單上偽│
│    │            │                    │          │                │        │簽之林黃嬿之英文簽名│
│    │            │                    │          │                │        │壹枚沒收。          │
│    │            │                    │          │                │        │楊炘榮共同行使偽造私│
│    │            │                    │          │                │        │文書，足以生損害於他│
│    │            │                    │          │                │        │人，處有期徒刑貳月，│
│    │            │                    │          │                │        │如易科罰金，以新臺幣│
│    │            │                    │          │                │        │壹仟元折算壹日，信用│
│    │            │                    │          │                │        │卡簽帳單上偽簽林黃嬿│
│    │            │                    │          │                │        │之英文簽名壹枚沒收。│
├──┼──────┼──────────┼─────┼────────┼────┼──────────┤
│ 12 │99年2月17日 │大潤發流通事業股份有│6萬4,000元│偽簽「黃炎」1枚 │桃園地檢│王景星共同行使偽造私│
│    │下午5時49分 │限公司景平店        │          │                │署偵查卷│文書，足以生損害於他│
│    │許          │（0000000000000000）│          │                │（一）第│人，累犯，處有期徒刑│
│    │            │                    │          │                │96頁背面│肆月，信用卡簽帳單上│
│    │            │                    │          │                │        │偽簽之「黃炎」署押壹│
│    │            │                    │          │                │        │枚沒收。            │
│    │            │                    │          │                │        │林月鳳共同行使偽造私│
│    │            │                    │          │                │        │文書，足以生損害於他│
│    │            │                    │          │                │        │人，累犯，處有期徒刑│
│    │            │                    │          │                │        │肆月，如易科罰金，以│
│    │            │                    │          │                │        │新臺幣壹仟元折算壹日│
│    │            │                    │          │                │        │，信用卡簽帳單上偽簽│
│    │            │                    │          │                │        │之「黃炎」署押壹枚沒│
│    │            │                    │          │                │        │收。                │
│    │            │                    │          │                │        │蔡志評、羅錦樹共同行│
│    │            │                    │          │                │        │使偽造私文書，足以生│
│    │            │                    │          │                │        │損害於他人，各處有期│
│    │            │                    │          │                │        │徒刑參月，如易科罰金│
│    │            │                    │          │                │        │，以新臺幣壹仟元折算│
│    │            │                    │          │                │        │壹日，信用卡簽帳單上│
│    │            │                    │          │                │        │偽簽之「黃炎」署押壹│
│    │            │                    │          │                │        │枚沒收。            │
│    │            │                    │          │                │        │楊炘榮共同行使偽造私│
│    │            │                    │          │                │        │文書，足以生損害於他│
│    │            │                    │          │                │        │人，處有期徒刑貳月，│
│    │            │                    │          │                │        │如易科罰金，以新臺幣│
│    │            │                    │          │                │        │壹仟元折算壹日，信用│
│    │            │                    │          │                │        │卡簽帳單上偽簽之「黃│
│    │            │                    │          │                │        │炎」署押壹枚沒收。  │
├──┼──────┼──────────┼─────┼────────┼────┼──────────┤
│ 13 │99年2 月17日│大潤發流通事業股份有│2,210元   │偽簽「黃炎」1枚 │桃園地檢│王景星共同行使偽造私│
│    │下午6 時3 分│限公司景平店        │          │                │署偵查卷│文書，足以生損害於他│
│    │許（起訴書誤│（0000000000000000）│          │                │（一）第│人，累犯，處有期徒刑│
│    │載為6 時1 分│                    │          │                │93頁    │肆月，信用卡簽帳單上│
│    │許）        │                    │          │                │        │偽簽之「黃炎」署押壹│
│    │            │                    │          │                │        │枚沒收。            │
│    │            │                    │          │                │        │林月鳳共同行使偽造私│
│    │            │                    │          │                │        │文書，足以生損害於他│
│    │            │                    │          │                │        │人，累犯，處有期徒刑│
│    │            │                    │          │                │        │肆月，如易科罰金，以│
│    │            │                    │          │                │        │新臺幣壹仟元折算壹日│
│    │            │                    │          │                │        │，信用卡簽帳單上偽簽│
│    │            │                    │          │                │        │之「黃炎」署押壹枚沒│
│    │            │                    │          │                │        │收。                │
│    │            │                    │          │                │        │蔡志評、羅錦樹共同行│
│    │            │                    │          │                │        │使偽造私文書，足以生│
│    │            │                    │          │                │        │損害於他人，各處有期│
│    │            │                    │          │                │        │徒刑參月，如易科罰金│
│    │            │                    │          │                │        │，以新臺幣壹仟元折算│
│    │            │                    │          │                │        │壹日，信用卡簽帳單上│
│    │            │                    │          │                │        │偽簽之「黃炎」署押壹│
│    │            │                    │          │                │        │枚沒收。            │
│    │            │                    │          │                │        │楊炘榮共同行使偽造私│
│    │            │                    │          │                │        │文書，足以生損害於他│
│    │            │                    │          │                │        │人，處有期徒刑貳月，│
│    │            │                    │          │                │        │如易科罰金，以新臺幣│
│    │            │                    │          │                │        │壹仟元折算壹日，信用│
│    │            │                    │          │                │        │卡簽帳單上偽簽之「黃│
│    │            │                    │          │                │        │炎」署押壹枚沒收。  │
├──┼──────┼──────────┼─────┼────────┼────┼──────────┤
│ 14 │99年2月17日 │訊昇通信企業有限公  │1,500元   │偽簽林黃嬿之英文│（特約商│王景星共同行使偽造私│
│    │中午12時36分│司                  │          │簽名2枚         │店已遺失│文書，足以生損害於他│
│    │許          │（0000000000000000）│          │                │該信用卡│人，累犯，處有期徒刑│
│    │            │                    │          │                │簽帳單）│肆月。              │
│    │            │                    │          │                │        │林月鳳共同行使偽造私│
│    │            │                    │          │                │        │文書，足以生損害於他│
│    │            │                    │          │                │        │人，累犯，處有期徒刑│
│    │            │                    │          │                │        │肆月，如易科罰金，以│
│    │            │                    │          │                │        │新臺幣壹仟元折算壹日│
│    │            │                    │          │                │        │。                  │
│    │            │                    │          │                │        │蔡志評、羅錦樹共同行│
│    │            │                    │          │                │        │使偽造私文書，足以生│
│    │            │                    │          │                │        │損害於他人，各處有期│
│    │            │                    │          │                │        │徒刑參月，如易科罰金│
│    │            │                    │          │                │        │，以新臺幣壹仟元折算│
│    │            │                    │          │                │        │壹日。              │
│    │            │                    │          │                │        │楊炘榮共同行使偽造私│
│    │            │                    │          │                │        │文書，足以生損害於他│
│    │            │                    │          │                │        │人，處有期徒刑貳月，│
│    │            │                    │          │                │        │如易科罰金，以新臺幣│
│    │            │                    │          │                │        │壹仟元折算壹日。    │
├──┼──────┼──────────┼─────┼────────┼────┼──────────┤
│ 15 │99年2月17日 │慶利號銀樓          │6,990元   │（未簽名）      │        │王景星共同意圖為自己│
│    │下午5時2分許│（0000000000000000）│          │                │        │不法之所有，以詐術使│
│    │            │                    │          │                │        │人將本人之物交付未遂│
│    │            │                    │          │                │        │，累犯，處有期徒刑參│
│    │            │                    │          │                │        │月。                │
│    │            │                    │          │                │        │林月鳳共同意圖為自己│
│    │            │                    │          │                │        │不法之所有，以詐術使│
│    │            │                    │          │                │        │人將本人之物交付未遂│
│    │            │                    │          │                │        │，累犯，處有期徒刑參│
│    │            │                    │          │                │        │月，如易科罰金，以新│
│    │            │                    │          │                │        │臺幣壹仟元折算壹日。│
│    │            │                    │          │                │        │蔡志評、羅錦樹共同意│
│    │            │                    │          │                │        │圖為自己不法之所有，│
│    │            │                    │          │                │        │以詐術使人將本人之物│
│    │            │                    │          │                │        │交付未遂，各處有期徒│
│    │            │                    │          │                │        │刑貳月，如易科罰金，│
│    │            │                    │          │                │        │以新臺幣壹仟元折算壹│
│    │            │                    │          │                │        │日。                │
│    │            │                    │          │                │        │楊炘榮共同意圖為自己│
│    │            │                    │          │                │        │不法之所有，以詐術使│
│    │            │                    │          │                │        │人將本人之物交付未遂│
│    │            │                    │          │                │        │，處有期徒刑壹月，如│
│    │            │                    │          │                │        │易科罰金，以新臺幣壹│
│    │            │                    │          │                │        │仟元折算壹日。      │
└──┴──────┴──────────┴─────┴────────┴────┴──────────┘